臺灣臺中地方法院刑事判決　　　　　　　　　　　　九十三年度訴字第二九二號
　　公　訴　人　臺灣臺中地方法院檢察署檢察官
　　被　　　告　甲○○
右列被告因毒品危害防制條例案件，經檢察官提起公訴（九十三年度毒偵字第三七一
四、四二０二號），及移
裁定由受命法官獨任進行簡式審判程序，判決如左：
    主  文
甲○○連續施用第一級毒品，累犯，處有期徒刑壹年；扣案之海洛因毒品貳包（合計
驗餘淨重點零公克、空包裝重零點肆零公克）、海洛因毒品包（其中壹包驗餘
淨重零點零壹公克、空包裝重零點壹玖公克；另貳包合計驗餘淨重零點捌公克、空
包裝重零點肆壹公克）均沒收銷燬之。又連續施用第二級毒品，累犯，處有期徒刑陸
月；扣案之甲基安非他命毒品壹包（毛重零點伍公克）沒收銷燬之。應執行有期徒
刑壹年肆月；扣案之海洛因毒品貳包（合計驗餘淨重點零公克、空包裝重零點肆
零公克）、海洛因毒品包（其中壹包驗餘淨重零點零壹公克、空包裝重零點壹玖公
克；另貳包合計驗餘淨重零點捌公克、空包裝重零點肆壹公克）、甲基安非他命毒
品壹包（毛重零點伍公克）均沒收銷燬之。
    犯罪事實
一、甲○○曾因違反毒品危害防制條例案件，經本院以九十年度訴字第二一三六號判
    決判處有期徒刑一年三月確定，於民國九十一年七月二十日入監執行，於九十二
    年九月二十九日始因縮刑期滿而執行完畢；前復因施用毒品案件，經臺灣臺中地
    方法院檢察署檢察官聲請本院以八十七年度毒聲字第一六一一號裁定送臺灣臺中
    看守所附設勒戒處所觀察、勒戒後，認無繼續施用毒品之傾向，而由該署檢察官
    於八十七年九月十一日，以八十七年度偵字第一八五０一號不起訴處分確定；復
    因施用毒品案件，經本院以八十七年度毒聲字第三三二九號裁定送觀察、勒戒後
    ，因經評定有繼續施用毒品之傾向，乃依本院八十七年度毒聲字第三六九八號裁
    定令入戒治處所施以強制戒治，及以八十八年度易字第四五一號判決判處有期徒
    刑八月，並經臺灣高等法院臺中分院以八十八年度上易字第九０三號駁回上訴確
    定。嗣甲○○經送臺灣臺中戒治所強制戒治，於八十八年十二月十八日始強制戒
    治期滿；再因施用毒品案件，經本院以九十年度毒聲字第三五六一號裁定令入戒
    治處所施以強制戒治，及以九十年度訴字第二一三六號判決判處有期徒刑一年三
    月確定，於九十一年七月二十日始因強制戒治執行完畢而出戒治所（轉入臺灣臺
    南分監執行有期徒刑一年三月）；詎甲○○仍不知戒絕，於強制戒治執行完畢釋
    放後五年內，復各基於施用第一級毒品及第二級毒品之概括犯意，自九十三年三
    月十日起，至同年十一月十九日晚上九時許止，在其位於臺中市西屯區○○○街
    十之一號五樓住處，以將海洛因摻入香煙中，再點火使生煙霧後，以口鼻吸入之
    方式，約三、四日施用第一級毒品海洛因一次，連續施用多次。並於前開時間、
    地點，在施用第一級毒品海洛因後，以將甲基安非他命置於玻璃球吸食器內，以
    火燒烤產生燻煙，再吸食該燻煙之方式，約四、五日施用第二級毒品甲基安非他
    命一次，連續施用多次。嗣先於九十三年九月十五日晚上十一時許，在臺中市西
    屯區○○○○街七號前為警查獲，並扣得其所有之毒品海洛因二包（合計驗餘淨
    重三．０三公克、空包裝重０．四０公克）及毒品甲基安非他命一包（毛重０．
    三五公克）；又於同年九月二十二日晚上九時許，在臺中市○○區○○路一段二
    七三號七樓七０三室為警查獲；再於同年十一月十九日晚上十一時三十分許，在
    其上址住處為警查獲，並扣得其所有之毒品海洛因三包（其中一包驗餘淨重０．
    ０一公克、空包裝重０．一九公克；另二包合計驗餘淨重０．八三公克、空包裝
    重０．四一公克）。甲○○三次經警採其尿液送驗結果，均分別呈安非他命、甲
    基安非他命及嗎啡陽性反應。
二、案經臺中市警察局移送臺灣臺中地方法院檢察署檢察官偵查起訴，暨同署檢察官
    移送併案審理。
    理  由
一、右揭犯罪事實，業據被告甲○○於本院審理時供承不諱，而被告第一次於九十三
    年九月十五日經警採尿送驗結果，呈嗎啡陽性反應，其後二次於九十三年九月二
    十二日及同年十一月十九日經警採尿送驗之結果確均呈安非他命、甲基安非他命
    及嗎啡陽性反應或安非他命類、鴉片海洛因代謝物陽性反應，此有詮昕科技股份
    有限公司出具之濫用藥物尿液檢驗報告各一紙附卷可稽，且有上開犯罪事實欄所
    載被告所有供施用之毒品海洛因伍包及毒品甲基安非他命一包扣案可稽，足見被
    告自白與事實相符，堪予採信。又被告前因施用毒品案件，經臺灣臺中地方法院
    檢察署檢察官聲請本院以八十七年度毒聲字第一六一一號裁定送臺灣臺中看守所
    附設勒戒處所觀察、勒戒後，認無繼續施用毒品之傾向，而由該署檢察官於八十
    七年九月十一日以八十七年度偵字第一八五０一號不起訴處分確定；復因施用毒
    品案件，經本院以八十七年度毒聲字第三三二九號裁定送觀察、勒戒後，因經評
    定有繼續施用毒品之傾向，乃依本院八十七年度毒聲字第三六九八號裁定令入戒
    治處所施以強制戒治，及以八十八年度易字第四五一號判決判處有期徒刑八月，
    並經臺灣高等法院臺中分院以八十八年度上易字第九０三號駁回上訴確定。嗣甲
    ○○經送臺灣臺中戒治所強制戒治，於八十八年十二月十九日始強制戒治期滿；
    再因施用毒品案件，經本院以九十年度毒聲字第三五六一號裁定令入戒治處所施
    以強制戒治，及以九十年度訴字第二一三六號判決判處有期徒刑一年三月確定，
    於九十一年七月二十日始強制戒治期滿而出戒治所等情，有臺灣高等法院被告全
    國前案紀錄表、臺灣臺中地方法院檢察署刑案資料查註紀錄表等附卷可佐。是本
    件被告於強制戒治執行完畢釋放後五年內再犯本件施用毒品罪，事證已臻明確，
    被告連續施用第一級毒品、第二級毒品犯行均堪認定，應依法論科。
二、核被告所為，係犯毒品危害防制條例第十條第一項之施用第一級毒品罪及同條第
    二項之施用第二級毒品罪。又被告因施用海洛因、甲基安非他命毒品前之持有海
    洛因、甲基安非他命之低度行為，應為其施用之高度行為所吸收，均不另論罪。
    被告先後多次分別施用第一級毒品、第二級毒品之行為，均各時間緊接，犯罪構
    成要件相同，顯係基於概括之犯意反覆為之，均為連續犯，應依刑法第五十六條
    之規定論以一罪，並各依法加重其刑。公訴人雖僅就被告自九十三年四月間起，
    至同年九月十九日下午七時許之施用第一級毒品犯行，及自九十三年四月間起至
    同年九月二十二日回溯九十六小時內之某時之施用第二級毒品甲基安非他命犯行
    提起公訴，然檢察官就犯罪事實一部起訴者，其效力及於全部，本件被告自九十
    三年三月十日起至同年四月間止，及自九十三年九月底起至九十三年十一月十九
    日止，連續多次施用第一級毒品及第二級毒品之犯罪事實，與檢察官起訴前揭論
    罪科刑之部分，各具有連續犯之關係，已如前述，本院自應就屬於裁判上一罪之
    部分一併加以裁判；而併案之臺灣臺中地方法院檢察署九十三年度毒偵字第四八
    八０號甲○○連續施用第一級毒品、第二級毒品犯行部分，雖未經起訴，惟與本
    件起訴之施用第一級毒品、第二級毒品犯行，有連續犯之裁判上一罪關係，本院
    自得併予審理。再被告所犯施用第一級毒品罪與施用第二級毒品罪，犯意各別，
    犯罪構成要件互殊，應予分論併罰。又被告曾因違反毒品危害防制條例案件，經
    本院以九十年度訴字第二一三六號判決判處有期徒刑一年三月確定，於九十一年
    七月二十日入監執行，於九十二年九月二十九日始因縮刑期滿而執行完畢，其於
    五年以內再犯本件有期徒刑以上之二罪，均為累犯，應依刑法第四十七條規定各
    遞加重其刑。再毒品危害防制條例已於九十二年七月九日修正公佈，並於九十三
    年一月九日施行，被告犯罪時間均在該條例修正施行之後，自應適用修正後之毒
    品危害防制條例規定處理，附此敘明。爰審酌被告經觀察勒戒、強制戒治之處遇
    措施後，猶未能深切體認毒品危害己身之鉅，及早謀求脫離毒害之道，反而於出
    所後伺機再犯，未見有何收斂、警惕之意，足徵被告依賴毒品至深，自有使其接
    受相當時期監禁以敦化性情之必要，惟念及被告於法院審理時尚能坦承犯行，且
    施用毒品固戕害個人健康至深，然就他人權益之侵害仍屬有限，及其犯罪目的、
手段、智識程度等一切情狀，分別量處如主文所示之刑，並定其應執行刑，以示
    懲儆。扣案之毒品海洛因二包（合計驗餘淨重三．０三公克、空包裝重０．四０
    公克）、毒品海洛因三包（其中一包驗餘淨重０．０一公克、空包裝重０．一九
    公克；另二包合計驗餘淨重０．八三公克、空包裝重０．四一公克）及毒品甲基
    安非他命一包（毛重０．三五公克）分別為第一級毒品及第二級毒品，不論屬於
    犯人與否，均應依毒品危害防制條例第十八條第一項前段規定沒收銷燬之。
據上論斷，應依刑事訴訟法第二百七十三條之一第一項、第二百九十九條第一項前段
，毒品危害防制條例第十條第一項、第二項、第十八條第一項前段、第二十三條第二
項，刑法第十一條、第五十六條、第四十七條、第五十一條第五款，判決如主文。
中      華      民      國    九十四    年      一      月     十九     日
                          臺灣臺中地方法院刑事第十三庭
                                    法  官  許  月  馨
右正本證明與原本無異。
如不服本判決，應於送達後十日內向本院提出上訴狀（須附繕本），上訴於臺灣高等
法院臺中分院。
                                    書記官
中      華      民      國    九十四    年      一      月     十九     日
附錄所犯法條：
毒品危害防制條例
第十條第一項：施用第一級毒品者，處六月以上五年以下有期徒刑。
第十條第二項：施用第二級毒品者，處三年以下有期徒刑。
